【裁判字號】    97,易,532
【裁判日期】    970731
【裁判案由】    違反毒品危害防制條例
【裁判全文】
臺灣雲林地方法院刑事判決               97年度易字第532號
公  訴  人  臺灣雲林地方法院檢察署檢察官
被      告  甲○○
上列被告因違反毒品危害防制條例案件，經檢察官提起公訴（97
年度毒偵字第443號），本院判決如下：
    主  文
甲○○施用第二級毒品，累犯，處有期徒刑柒月。
    事  實
一、甲○○前因施用毒品案件，經執行觀察、勒戒後，因無繼續
    施用之傾向，於民國90年5 月22日釋放，並由臺灣南投地方
    法院檢察署檢察官以90年度毒偵字第704號為不起訴處分確
    定；又於94年間因連續施用第二級毒品案件，經臺灣臺南地
    方法院（以下簡稱：臺南地院）以94年度簡字第2419號判處
    有期徒刑6 月確定；復於94年間因詐欺案件，經臺南地院以
    94年度訴字第1487號判處有期徒刑9 月，嗣經上訴，由臺灣
    高等法院臺南分院（以下簡稱：臺南高分院）以95年度上訴
    字第540 號駁回上訴而告確定。其後，上開二案件經合併定
    應執行刑有期徒刑1 年2 月確定，於96年6 月10日縮刑期滿
    執行完畢。詎仍不知悔改，復基於施用第二級毒品甲基安非
    他命之犯意，於97年3 月4 日晚間9 時許，在雲林縣斗六市
    黑松汽水廠後方，以甲基安非他命置於電燈泡內用火燒烤後
    吸食煙霧之方式，施用第二級毒品甲基安非他命1 次。嗣於
    97年3 月5 日晚間6 時50分許，在雲林縣斗六市○○路436
    號前，因行跡可疑，經警盤查，扣得玻璃吸食燈泡4 個、吸
    食器過濾組2 組等物，並得其同意採集尿液送驗，結果檢出
    甲基安非他命之陽性反應，而悉上情。
二、案經雲林縣警察局斗六分局報告臺灣雲林地方法院檢察署檢
    察官偵查起訴。
    理  由
壹、程序部分：
    本件為刑事訴訟法第376 條第1 款、第2 款所列案件，依同
    法第284 條之1 規定，由法官獨任審判，先予敘明。
貳、實體部分：
一、訊據被告甲○○對於上開事實坦承不諱；並有對被告所採集
    之尿液，送篩檢後，結果呈現甲基安非他命之陽性反應，此
    有雲林縣警察局斗六分局之尿液送檢真實姓名對照表，及台
    灣檢驗科技股份有限公司97年3 月19日報告編號KＺ00000000
    0000號濫用藥物尿液檢驗報告各1 紙在卷可憑；復有玻璃吸
    食燈泡4 個、吸食器過濾組2 組扣案可佐。足認被告自白與
    事實相符，應可採信。
二、查被告前因施用毒品案件，經執行觀察、勒戒後，因無繼續
    施用之傾向，於90年5 月22日釋放，並由臺灣南投地方法院
    檢察署檢察官以90年度毒偵字第704 號為不起訴處分確定一
    節，有臺灣高等法院被告前案紀錄表1 份在卷可參。其於觀
    察、勒戒執行釋放後，距本件犯罪，期間雖已逾5 年；但因
    被告於94年間，再犯連續施用第二級毒品案件，經臺南地院
    以94年度簡字第2419號判處有期徒刑6 月確定，亦有上揭臺
    灣高等法院被告前案紀錄表在卷可按。由於被告所犯上揭連
    續施用第二級毒品罪，距本次犯罪期間未逾5 年，是被告本
    案所為，仍合於毒品危害防制條例第23條第2 項所定於觀察
    、勒戒執行釋放後，5 年內再犯施用毒品罪者應予追訴之要
    件（最高法院95年第7 次刑事庭會議決議參照）。本案事證
    明確，被告上開犯行堪以認定。
三、按甲基安非他命為毒品危害防制條例第2 條第2 項第2 款所
    明定之第二級毒品，不得非法施用。核被告甲○○所為，係
    犯毒品危害防制條例第10條第2 項之施用第二級毒品罪。其
    為施用而非法持有第二級毒品甲基安非他命之低度行為，已
    為其施用之高度行為所吸收，不另論罪。又被告前因連續施
    用第二級毒品案件，經臺南地院以94年度簡字第2419號判處
    有期徒刑6 月確定；復因詐欺案件，經臺南地院以94年度訴
    字第1487號判處有期徒刑9 月，嗣經上訴，由臺南高分院以
    95年度上訴字第540 號駁回上訴而告確定。其後，上開二案
    件經合併定應執行刑有期徒刑1 年2 月確定，於96年6 月10
    日縮刑期滿執行完畢一節，有上揭臺灣高等法院被告前案紀
    錄表在卷可按。被告於上開徒刑執行完畢後，5 年以內故意
    再犯本件有期徒刑以上之罪，為累犯，應依刑法第47條第1
    項規定，加重其刑。
四、又按施用毒品行為之本質為藥物濫用、物質依賴，自殘性明
    顯，侵害性卻隱晦。基於施用毒品此一特性，毒品危害防制
    條例第10條第1 、2 項之刑罰，就須與同條例第20條之保安
    處分比擬觀察，而不應與一般犯罪之刑罰等量齊觀。因此，
    對被告施以相當期間之徒刑，藉以隔離毒品、戒除依賴即可
    ，過度監禁之結果，徒然虛擲被告生命，並有浪費國家稅收
    之虞。爰審酌被告除上述之累犯前科外，另有強盜、贓物等
    犯罪前科，有上揭臺灣高等法院被告前案紀錄表在卷可參，
    素行不佳；且前因施用毒品案件，經執行觀察、勒戒及判處
    徒刑後，仍再施用，顯見其毒癮程度嚴重，亦未能悔改並記
    取教訓；惟念及施用毒品犯罪之本質，為戕害自我身心健康
    之行為，尚未嚴重破壞社會秩序或侵害他人權益；以及被告
    於犯後坦承犯行，態度良好等被告之品行、犯罪之動機、目
    的、手段、所生危害及犯後態度等一切情狀，量處如主文所
    示之刑。
五、扣案之玻璃吸食燈泡4 個及吸食器過濾組2 組，雖係被告所
    有供犯罪所用之物，但因非屬違禁物，依刑法第38條第3 項
    規定意旨，得不予沒收；且被告於本院審理時已表示拋棄，
    故執行時亦無須發還，予以丟棄即可，附此敘明。
據上論斷，應依刑事訴訟法第284 條之1 、第299 條第1 項前段
，毒品危害防制條例第10條第2 項，刑法第11條前段、第47條第
1 項，判決如主文。
本案經檢察官蕭如娟到庭執行職務。
中    華    民    國    97    年    7     月    31    日
                  刑事第三庭    法  官  陳銘壎
以上正本證明與原本無異。
如不服本判決，應於判決收受後10日內，向本院提出上訴狀（須
附繕本）。
                                書記官  鍾宜津
中    華    民    國    97    年    7     月    31    日
附錄本案論罪科刑法條全文：
毒品危害防制條例第10條第2項
施用第二級毒品者，處三年以下有期徒刑。


司法院資訊處製作；財團法人民間司法改革基金會備份。
